Minutes et répertoires du notaire Jean François LESCUYER, 4 avril 1748 - 1er février 1769 (étude V)
Archives nationales
- Minutes de Jean François LESCUYER, 4 avril 1748 - 16 décembre 1795; MC/ET/V/443 - MC/ET/V/860
  - Minutes. 1761, juillet - septembre, juillet - septembre 1761; MC/ET/V/521
    - Accord, enseignement de l'ecriture et de l'arithmetique., 1er août 1761; MC/ET/V/521
      Nom, qualité: (Mme ou Mlle) Alexandre, Marie Agnes.
      Relations: veuve de l'intervenant 2, mère de l'intervenant 4.
      Nom, qualité: (M.) Alexandre, Jacques Antoine (bourgeois, Paris), Paris.
      Nom, qualité: (M.) Roland, Andre Ffrancois.
      Profession: ecrivain jure expert arithmeticien (maître), Paris.
      Nom, qualité: (M.) Alexandre, Jean Louis
    - Procuration générale., 1er août 1761; MC/ET/V/521
      Nom, qualité: (M.) Larme, Jean.
      Profession: marchand, Terlon-en-Hainault (belgique).
      Nom, qualité: (M.) Heulte, Henri.
      Profession: doreur (maître), Paris
    - Rente sur les états de Bretagne, reconstitution., 1er août 1761; MC/ET/V/521
      Nom, qualité: (M.) Chenon, Pierre.
      Profession: commissaire enqueteur examinateur au Châtelet, Paris
    - Rente, titre nouvel., 3 août 1761; MC/ET/V/521
      Nom, qualité: (M.) Thomas, Claude.
      État civil: mineur.
      Nom, qualité: (M.) Mauduyt, Jean Claude Hubert.
    - Inventaire après décès., 3 août 1761; MC/ET/V/521
      Nom, qualité: (M.) Archambault de Senantes D', Jean.
      Profession: sous-brigadier des chevaux-legers de la garde ordinaire du roi, Paris
    - Mariage., 3 août 1761; MC/ET/V/521
      Nom, qualité: (M.) Gombault, Urbain Nicolas.
      Profession: avocat et procureur au Parlement, Paris.
      Nom, qualité: (M.) Gombault, Urbain.
      Nom, qualité: (Mme ou Mlle) Brellon, Marie Therese.
      Nom, qualité: (M.) Brellon, Francois.
    - Succession, quittance., 4 août 1761; MC/ET/V/521
      Nom, qualité: (Mme ou Mlle) Lauvin, Marie Francoise.
    - Testament, dépôt., 4 août 1761; MC/ET/V/521
      Nom, qualité: (Mme ou Mlle) Maquerre, Marguerite.
      Profession: concierge, Pin (le) (Seine-et-Marne), chateau
    - Rente viagère, constitution., 5 août 1761; MC/ET/V/521
      Nom, qualité: (M.) Devilliers, Dagobert Etienne Ysabeau.
      Profession: greffier de la grand chambre du Parlement, Paris.
      Nom, qualité: (M.) Huvey, Jean.
      Profession: cocher, Paris.
    - Inventaire après décès., 7 août 1761; MC/ET/V/521
      Nom, qualité: (Mme ou Mlle) Bunon, Marie Anne.
      Profession: faiseuse de mode, Paris.
      Nom, qualité: (M.) Pasquier, Jean.
      Profession: officier de maison.
      Nom, qualité: (M.) Perceval, Hubert (bourgeois, Paris), Paris
    - Dépôt d'espèces., 7 août 1761; MC/ET/V/521
      Nom, qualité: (M.) Lefebvre, Jean Jacques.
      Profession: capitaine commandant, (saint-domingue)
    - Obligation., 8 août 1761; MC/ET/V/521
      Nom, qualité: (M.) Gilbert Dit Lefils, Jean Pierre.
    - Bail, appartement, Paris (Paris) rue du Mouton., 8 août 1761; MC/ET/V/521
      Nom, qualité: (M.) Pinelle, Francois.
      Profession: teinturier (marchand), Paris.
      Nom, qualité: (M.) Bourdelois, Jean Augustin.
    - Succession, consentement., 8 août 1761; MC/ET/V/521
      Nom, qualité: (M.) Fenel de Luisant, Charlesnicolas.
    - Succession, arrangement de famille., 8 août 1761; MC/ET/V/521
      Nom, qualité: (M.) Moreau, Charles (bourgeois, Saint-Denis), Saint-Denis.
    - Bail, appartement, Paris (Paris) rue du Battoir., 8 août 1761; MC/ET/V/521
      Nom, qualité: (Mme ou Mlle) Damas D' Anlezy, Isabelle Francoise Madeleine.
      Nom, qualité: (M.) Mammert de Conzie de Pommier, Francois (baron, Pommier), Pommier.
    - Vente, terre, Cernay-la-Ville (Yvelines)., 10 août 1761; MC/ET/V/521
      Nom, qualité: (Mme ou Mlle) Houdan, Jeanne Marguerite.
      Nom, qualité: (M.) Henard, Jean Francois.
      Nom, qualité: (M.) Duchesne, Jean Jacques.
      Profession: vigneron, Cernay-la-Ville ou Armont-Cernay (Yvelines).
      Nom, qualité: (Mme ou Mlle) Derondelle, Marie Madeleine.
    - Procuration générale., 10 août 1761; MC/ET/V/521
      Profession: marchand de dorure, Paris.
      Nom, qualité: (M.) Michaut, Philippe Germain Le Jeune.
    - Rente sur les états de Bretagne, reconstitution., 12 août 1761; MC/ET/V/521
      Nom, qualité: (M.) Labbe, Pierre.
    - Pièces déposées., 12 août 1761; MC/ET/V/521
      Nom, qualité: (M.) Lorinet, Louis Benoit.
      Profession: receveur general des domaines et bois de champagne, Chalons-sur-Marne (Marne).
      Nom, qualité: (Mme ou Mlle) Baillia, Marie Therese.
    - Dépôt de pièces., 13 août 1761; MC/ET/V/521
    - Procuration générale., 17 août 1761; MC/ET/V/521
      Nom, qualité: (Mme ou Mlle) Nivelle, Marie Denise.
      Relations: fille de l'intervenant 3.
      Nom, qualité: (Mme ou Mlle) Nivelle, Anne Louise.
      Relations: veuve de l'intervenant 4, mère de l'intervenant 1, mère de l'intervenant 2.
    - Procuration générale, dépôt., 18 août 1761; MC/ET/V/521
      Nom, qualité: (M.) Prieur, Jean Baptiste (bourgeois, Troyes), Troyes.
      Profession: Troyes (Aube).
      Nom, qualité: (M.) Collas, Pierre Paul.
      Profession: commissionnaire, Paris
    - Notoriété, famille., 18 août 1761; MC/ET/V/521
      Nom, qualité: (Mme ou Mlle) Lescrinier Duval, Louise Madeleine.
      Relations: veuve de l'intervenant 1
    - Rente, quittance de rachat., 18 août 1761; MC/ET/V/521
      Nom: Abbaye de L'Amour-Dieu.
      Profession: Troissy (Marne).
      Nom, qualité: (M.) Carbon, Michel.
      Profession: receveur du grenier à sel, Die (Drôme)
    - Obligation., 20 août 1761; MC/ET/V/521
      Nom, qualité: (M.) Lefoullon Duplessis, Pierre Claude.
      Profession: toiseur de batiments, entrepreneur d'une manufacture de tapisserie, Paris, rue de Charenton.
      Nom, qualité: (Mme ou Mlle) Bligny, Jeanne Louise.
      Profession: lingere (marchande), commissionnaire, Paris.
      Nom, qualité: (M.) Fournier, Denis.
    - Rente, quittance de rachat., 20 août 1761; MC/ET/V/521
      Nom, qualité: (Mme ou Mlle) Terlan, Jacqueline.
      Nom, qualité: (M.) Mousseron, Nicolas.
      Profession: fruitier (marchand).
      Profession: rotisseur, Paris.
      Profession: platrier (marchand), Paris
    - Succession, renonciation., 20 août 1761; MC/ET/V/521
      Nom, qualité: (Mme ou Mlle) Macquer, Marguerite.
      Profession: concierge (ci-devant), Pin (le) (Seine-et-Marne), chateau
    - Dépôt de pièces., 20 août 1761; MC/ET/V/521
    - Indemnité., 20 août 1761; MC/ET/V/521
      Nom, qualité: (M.) Leconte, Charles.
      Nom, qualité: (Mme ou Mlle) Braye, Marie Madeleine.
      Nom, qualité: (M.) Picard Beaulieu, Pierre Nicolas.
      Profession: garde de la ville, Paris
    - Pièces déposées., 21 août 1761; MC/ET/V/521
      Nom, qualité: (Mme ou Mlle) Junje, Marguerite Elisabeth.
      État civil: mineure.
      Profession: Haye (la) (hollande)
    - Succession, renonciation, dépôt., 26 août 1761; MC/ET/V/521
      Nom, qualité: (Mme ou Mlle) Aulmont, Francoise.
      dépôt de pièces; renonciation
    - Compte., 26 août 1761; MC/ET/V/521
      Nom, qualité: (Mme ou Mlle) Rigaud, Francoise.
      Nom, qualité: (M.) Berhondeau, Jean Doyar Sabal (bourgeois, Paris), Paris.
      Nom, qualité: (M.) Rigaud, Pierre.
      Profession: curé, Montigny (Calvados), Par.
    - Procuration générale., 27 août 1761; MC/ET/V/521
      Nom, qualité: (M.) Baril, Guillaume (bourgeois, Ruen), Ruen.
      Profession: Rouen (Seine-Maritime).
      Nom, qualité: (Mme ou Mlle) Bremont, Marie Anne Catherine.
      Nom, qualité: (M.) Baril, Jacques (bourgeois, Paris), Paris
    - Remariage de sa veuve Marie SAGE avec Marin DELAUNEY, Md. fruitier à Paris. Laurent Cheron. Maître à danser à Paris., 28 août 1761; MC/ET/V/521
      contrat de mariage; Cheron, Laurent; Sage, Marie; Delauney, Marin; enseignant; danseur; commerçant
    - Mariage., 28 août 1761; MC/ET/V/521
      Profession: fruitier (marchand), Paris.
      Nom, qualité: (Mme ou Mlle) Sage, Marie.
      Nom, qualité: (M.) Cheron, Laurent.
    - Procuration générale, dépôt., 28 août 1761; MC/ET/V/521
      Profession: directeur et receveur général des domaines, Dreux (Eure-et-Loir).
      Nom, qualité: (M.) Poullain, Michel (bourgeois, Paris), Paris
    - Procuration générale, dépôt., 28 août 1761; MC/ET/V/521
      Nom, qualité: (Mme ou Mlle) Coquille, Anne Francoise.
      Profession: Joinville (Haute-Marne).
      Nom, qualité: (M.) Saint-Remy, Jacques.
      Profession: lieutennt dans les fermes du roi.
      Nom, qualité: (M.) Lambotte, Antoine.
      Profession: sous-brigadier dans les fermes du roi, Joinville (Haute-Marne).
      Nom, qualité: (Mme ou Mlle) Delaunay, Louise Auguste
    - Procuration générale, dépôt., 29 août 1761; MC/ET/V/521
      Nom, qualité: (M.) Gouppilliere de Charbonneau, Pierre Louis.
      Profession: Courgenard (Sarthe).
      Nom, qualité: (Mme ou Mlle) Deronne, Marie Madeleine.
    - Apprentissage, métier doreur argenteur enjoliveur sur metaux., 30 août 1761; MC/ET/V/521
      Nom, qualité: (M.) Griset, Pierre Robert.
      Nom, qualité: (M.) Leprince, Antoine.
    - Obligation., 30 août 1761; MC/ET/V/521
      Nom, qualité: (M.) Chenu, Pierre.
      Profession: marchand de vin, Thiais (Val-de-Marne).
      Nom, qualité: (personne morale) Denuelles (hoirs).
      Nom, qualité: (M.) Denuelles, Phhilippe.
      Profession: maire, Beaujeu (Rhône)
    - Bail, transport, maison, Paris (Paris) rue Jean-de-l'Epine., 1er septembre 1761; MC/ET/V/521
      Nom, qualité: (M.) Thibault, Edme Etienne.
      Profession: plombier (maître), Paris.
      Nom, qualité: (M.) Brezin, Denis.
      Profession: taillandier (maître), Paris
    - Don mutuel., 1er septembre 1761; MC/ET/V/521
      Nom, qualité: (M.) Rousseau, Jean.
      Profession: graveur, Paris.
      Nom, qualité: (Mme ou Mlle) Gournay, Marie Anne.
    - Succession, délivrance de legs., 2 septembre 1761; MC/ET/V/521
      Nom, qualité: (Mme ou Mlle) Clerbault, Marguerite.
      Nom, qualité: (M.) Revel, Pierre.
      Profession: huissier commissaire priseur (ancien)
    - Comparution, procès-verbal., 2 septembre 1761; MC/ET/V/521
      Nom, qualité: (Mme ou Mlle) Pascault de Poleon, Marie Charlotte Diane.
      Profession: Niort (Deux-Sèvres).
      Nom, qualité: (M.) Goislard de Roquelaure, Marin Joseph (bourgeois, Niort), Niort.
      Profession: Niort (Deux-Sèvres)
    - Succession, quittance., 2 septembre 1761; MC/ET/V/521
      Profession: valet de chambre ordinaire du roi
    - Procuration générale., 2 septembre 1761; MC/ET/V/521
      Nom, qualité: (M.) Fenel de Beaumont, Etienne Louis (bourgeois, Paris), Paris.
      Nom, qualité: (M.) Bureau, Mathieu.
      Profession: huissier audiencier au baillage, Sens (Yonne)
    - Union de créanciers, arrangement de famille., 3 septembre 1761; MC/ET/V/521
      Nom, qualité: (M.) Moinet, Jean.
      Nom, qualité: (M.) Moinet, Barthelemy
    - Délégation., 4 septembre 1761; MC/ET/V/521
      Nom, qualité: (M.) Larsonneur, Jean Baptiste Claude (bourgeois, Paris), Paris.
      Nom, qualité: (M.) Dupont, Arnoult.
    - Procuration générale, dépôt., 4 septembre 1761; MC/ET/V/521
      Nom, qualité: (M.) Poisson, Pierre.
      Profession: conseiller en l'election, Pithiviers (Loiret).
      Nom, qualité: (M.) Olivier, Jacques Jean Antoine (bourgeois, Reims), Reims.
      Profession: Reims (Marne).
    - Dépôt de pièces., 4 septembre 1761; MC/ET/V/521
    - Succession, renonciation., 5 septembre 1761; MC/ET/V/521
      Nom, qualité: (Mme ou Mlle) L'Huillier, Anne.
    - Succession, dépôt de pièces., 5 septembre 1761; MC/ET/V/521
      Nom, qualité: (M.) Poupot, Nicolas.
      Profession: négociant, Troyes (Aube).
      Nom, qualité: (Mme ou Mlle) Bouillerot, Jeanne.
    - Bail, meuble., 7 septembre 1761; MC/ET/V/521
      Nom, qualité: (Mme ou Mlle) Barier ou Barriere, Marie Francoise.
      Nom, qualité: (M.) Dulieu, Charles.
      Nom, qualité: (Mme ou Mlle) Cousin, Etiennette.
      Nom, qualité: (M.) Gouilliard, Charles.
    - Mainlevée., 7 septembre 1761; MC/ET/V/521
      Nom, qualité: (M.) Lachez, Jean.
      Profession: teinturier (maître), Paris.
      Nom, qualité: (M.) Fenel de Beaumont, Etienne Louis (bourgeois, Paris), Paris
    - Procuration générale, dépôt., 9 septembre 1761; MC/ET/V/521
      Nom, qualité: (M.) Bunel, Gerard (écuyer).
      Profession: Bayeux (Calvados).
    - Succession, transport de droits., 9 septembre 1761; MC/ET/V/521
      Nom, qualité: (M.) Bellet, Jean.
      Profession: huissier, Souterraine (la) (Haute-Vienne).
      Nom, qualité: (Mme ou Mlle) Desmoulins, Anne.
    - Succession, dépôt de pièces., 9 septembre 1761; MC/ET/V/521
      Nom, qualité: (M.) Legris, Charles.
      Profession: prêtre chapelain, Lorey (Eure), Par.
    - Inventaire après décès., 12 septembre 1761; MC/ET/V/521
      Nom, qualité: (Mme ou Mlle) Sacquet, Marguerite Nicole.
      Nom, qualité: (M.) Dardu, Claude Gabriel.
      Profession: orfevre, Paris.
      Nom, qualité: (M.) Savary, Guillaume.
    - Procuration générale, dépôt., 14 septembre 1761; MC/ET/V/521
      Nom, qualité: (M.) Desportes de La Mare Des Champs, Jacques Francois.
      Profession: Montivilliers (Seine-Maritime).
      Nom, qualité: (M.) Trouvain, Claude Louis.
      Relations: fils de l'intervenant 2
    - Mariage., 14 septembre 1761; MC/ET/V/521
      Nom, qualité: (M.) Simon, Antoine.
      Profession: ouvrier en soie, Paris.
      Nom, qualité: (Mme ou Mlle) Houille, Anne.
      Nom, qualité: (Mme ou Mlle) Goujon, Anne.
    - Rente, transport., 15 septembre 1761; MC/ET/V/521
      Nom, qualité: (Mme ou Mlle) Estancelin, Madeleine.
      Profession: Villeneuve-le-Roi (Val-de-Marne).
      Nom, qualité: (M.) Pichot, Antoine.
      Profession: voiturier par eau.
      Nom, qualité: (M.) Febvez, Francoiis.
    - Rente de l'Hôtel de ville, transport., 15 septembre 1761; MC/ET/V/521
      Nom, qualité: (M.) Dorat, Claude Joseph.
      Profession: mousquetaire du roi, Paris.
      Nom, qualité: (M.) Legendre de Villemorien, Philippe Charles.
      Profession: fermier general des postes, Paris
    - Obligation, dépôt., 15 septembre 1761; MC/ET/V/521
      Nom, qualité: (M.) Regnault de Clessy, Denis (écuyer).
    - Succession, consentement, jouissance de rente., 15 septembre 1761; MC/ET/V/521
      Nom, qualité: (M.) Barrois, Antoine.
    - Inventaire après décès., 16 septembre 1761; MC/ET/V/521
      Nom, qualité: (Mme ou Mlle) Baudot, Lucie.
      Nom, qualité: (M.) Bussiere, Leonard.
      Nom, qualité: (M.) Prache, Paul Hyacinthe.
      Profession: perruquier (maître), Paris
    - Succession, dépôt de pièces., 16 septembre 1761; MC/ET/V/521
      Nom, qualité: (M.) Chevalier Dit de Laborde, Louis.
      Profession: directeur du vingtieme, Tours (Indre-et-Loire)
    - Obligation., 17 septembre 1761; MC/ET/V/521
      Nom, qualité: (M.) Lalain, Pierre Joseph.
      Nom, qualité: (Mme ou Mlle) Chappon, Marie Catherine.
      Nom, qualité: (M.) Polliard, Jean.
      Profession: sergent
    - Contre-letrre, opposition sur un transport de rente., 17 septembre 1761; MC/ET/V/521
      Nom, qualité: (M.) Marnet, Jacques.
      Profession: laboureur, Ozoir-la-Ferriere (Seine-et-Marne).
      Nom, qualité: (M.) Beauquesne, Alexandre Pierre (bourgeois, Attilly), Attilly.
      Profession: Attilly (Aisne)
    - Rente viagère, transport., 20 septembre 1761; MC/ET/V/521
      Nom, qualité: (M.) Godin, Pierre Simon.
      Profession: garcon de service, Paris, Hotel-Dieu.
    - Procuration générale, dépôt., 21 septembre 1761; MC/ET/V/521
      Nom, qualité: (M.) Penaud de La Garliere, Henri.
      Profession: major de la garde, Re (ile De) (Charente-Maritime).
      Nom, qualité: (M.) Perducale, Pierre.
    - Notoriété, absence., 22 septembre 1761; MC/ET/V/521
      Nom, qualité: (M.) Martinet, Jacques
    - Succession, dépôt de pièces., 23 septembre 1761; MC/ET/V/521
      Nom, qualité: (M.) Masson, Jean Baptiste Theodore.
      Profession: commis aux exercices dans les aides, Fleche (la) (Sarthe)
    - Inventaire après décès., 23 septembre 1761; MC/ET/V/521
    - Comparution., 24 septembre 1761; MC/ET/V/521
      Nom, qualité: (M.) Goislard de Roquelaure, Marin Jooseph (bourgeois, Niort), Niort.
    - Vente, maison, Pre-St-Gervais (le) (Seine-Saint-Denis)., 26 septembre 1761; MC/ET/V/521
      Nom, qualité: (Mme ou Mlle) Macqeron, Louise Edmee.
      Nom, qualité: (M.) Vietti, Jean Baptiste Dominique.
      Nom, qualité: (Mme ou Mlle) Delarue, Marie.
    - Cautionnement., 26 septembre 1761; MC/ET/V/521
      Nom, qualité: (M.) Denuelle, Philippe Nicolas.
      Profession: maire, Beaujeu (Rhône).
      Relations: caution de l'intervenant 2, caution de l'intervenant 3.
      Nom, qualité: (Mme ou Mlle) Macqueron, Louise Edmee
      cautionnement
    - Procuration générale, dépôt., 27 septembre 1761; MC/ET/V/521
      Nom, qualité: (M.) Bottey, Jean Baptiste.
      Profession: curé, Rouen (Seine-Maritime), Quievreville-la-Milon.
      Nom, qualité: (M.) Lejardinier, Robert Andre.
      Profession: négociant, Rouen (Seine-Maritime).
      Nom, qualité: (M.) Lemoine de Bretot, Jacques Leonor (bourgeois, Paris), Paris
    - Renonciation à communauté., 27 septembre 1761; MC/ET/V/521
      Nom, qualité: (Mme ou Mlle) Fremy, Marie Anne.
    - Avis de parents., 27 septembre 1761; MC/ET/V/521
      Nom, qualité: (Mme ou Mlle) Frion de La Tour, Marie Catherine.
      Relations: fille de l'intervenant 2.
      déclaration
    - Mainlevée., 28 septembre 1761; MC/ET/V/521
      Nom, qualité: (M.) Buron, Francois.
      Nom, qualité: (personne morale) Lecointe (hoirs).
      Nom, qualité: (M.) Lecointe, Jacques (bourgeois, Paris), Paris.
    - Procuration générale., 30 septembre 1761; MC/ET/V/521
      Nom, qualité: (Mme ou Mlle) Terna, Marie Marguerite.
      Nom, qualité: (M.) Jacquier, Eloi.
      Profession: boulanger, Paris.
      Nom, qualité: (M.) Griffe de La Genetiere, Jacques (bourgeois, Paris), Paris.
      Nom, qualité: (Mme ou Mlle) Thierry, Elisabeth.
    - Procuration générale., 30 septembre 1761; MC/ET/V/521
      Nom, qualité: (M.) Aubry, Gabriel.
      Profession: conseiller au Parlement (ancien), Paris.
    - Succession, procuration générale., 30 septembre 1761; MC/ET/V/521
      Nom, qualité: (M.) Fenel de Luisant, Charles Nicolas.
    - Obligation., 30 septembre 1761; MC/ET/V/521
      Nom, qualité: (M.) Cottereau, Nicolas Marcel.
  - Minutes. 1761, octobre - décembre, octobre - décembre 1761; MC/ET/V/522
    - Mariage., 1er octobre 1761; MC/ET/V/522
      Nom, qualité: (M.) Ollivier, Jean.
      Profession: peintre (compagnon), Paris.
      Nom, qualité: (M.) Ollivier, Louis.
      Profession: peintre, Bordeaux (Gironde).
      Nom, qualité: (Mme ou Mlle) David, Radegonde.
      Nom, qualité: (M.) David, Gabriel (bourgeois (ci-devant), Argenton-sur-Creuse), Argenton-sur-Creuse.
      Profession: Argenton-sur-Creuse (Indre)
    - Apprentissage, métier couturiere., 2 octobre 1761; MC/ET/V/522
      Nom, qualité: (Mme ou Mlle) Gouget, Catherine.
      Nom, qualité: (Mme ou Mlle) Herve, Hilaire Francoise.
    - Procuration générale, dépôt., 3 octobre 1761; MC/ET/V/522
      Nom, qualité: (M.) Gabet, Hugues.
    - Mainlevée., 3 octobre 1761; MC/ET/V/522
      Nom, qualité: (M.) Mery, Jean Francois (bourgeois, Paris), Paris.
      Nom, qualité: (Mme ou Mlle) Hoube de Saint-Ange, Suzanne Therese.
    - Succession, notoriété., 3 octobre 1761; MC/ET/V/522
      Nom, qualité: (Mme ou Mlle) Taupin de Vaudore, Louise Marguerite.
    - Bail, maison, marais, vigne, Paris (Paris) Faubourg Saint-Antoine, vallee de Fecamp., 3 octobre 1761; MC/ET/V/522
      Nom, qualité: (Mme ou Mlle) Mangelschot, Marthe Gasparde.
      Nom, qualité: (M.) Margotin, Sebastien.
      Profession: jardinier, Paris.
      Nom, qualité: (Mme ou Mlle) Chavet, Catherine.
    - Vente, meuble., 7 octobre 1761; MC/ET/V/522
      Nom, qualité: (Mme ou Mlle) Tifaine ou Tifane, Louise Nicole.
      Nom, qualité: (M.) Blary, Louis Joseph (bourgeois, Paris), Paris.
      Nom, qualité: (M.) Lemort, Pierre Francois.
      Profession: perruquier (maître), marchand de cheveux, Paris
    - Succession, dépôt de pièces., 8 octobre 1761; MC/ET/V/522
      Nom, qualité: (M.) Blanche, Michel.
      Profession: officier dde la chambre du roi (ancien), Nogent-le-Roi (Eure-et-Loir)
    - Quittance., 8 octobre 1761; MC/ET/V/522
      Nom, qualité: (M.) Gouverner, Jean.
      Profession: macon (cpn), Paris.
      Nom, qualité: (M.) Marouzeau, Silvain.
      Profession: macon, Paris
    - Arrangement de famille., 8 octobre 1761; MC/ET/V/522
      Nom, qualité: (personne morale) Marion (hoirs).
      Nom, qualité: (M.) Marion, Pierre.
    - Comparution, procès-verbal., 8 octobre 1761; MC/ET/V/522
      Nom, qualité: (M.) Fremin de Sy, Rene.
      Nom, qualité: (Mme ou Mlle) Levassor, Genevieve.
      Nom, qualité: (M.) Duret, Claude Francois.
      Profession: peintre (maître), Paris
    - Procuration générale, dépôt., 8 octobre 1761; MC/ET/V/522
      Nom, qualité: (Mme ou Mlle) Pinondel, Marie Anne Elisabeth.
      Profession: Soulangis (Cher).
      Nom, qualité: (M.) Rochery de, Pierre.
      Profession: receveur seineurial.
    - Transaction concernant Elie Catherine Fréron, académicien., 9 octobre 1761; MC/ET/V/522
      Histoire littéraire XVIIIe siècle (227 actes), par Claire Béchu, Xenia Pamfilova, v.1970-v.1990 (fichier papier entièrement dématérialisé; voir contexte dans le Plan d’orientation général - Notaires de Paris, guides thématiques du Minutier).
      accord; Fréron, Elie Catherine
    - Transaction., 9 octobre 1761; MC/ET/V/522
      Nom, qualité: (M.) Freron, Elie Catherine.
      Profession: academicien, Angers, nancy, rome (49, 54, italie).
      Nom, qualité: (M.) Duche, Jean Baptiste.
      Profession: maitre de musique, Paris.
      Relations: créancier(e) de l'intervenant 5.
      Nom, qualité: (Mme ou Mlle) Freron, Louise Francoise.
      Nom, qualité: (M.) Delaporte, Joseph.
      Profession: prêtre, Paris, Diocese.
      Relations: cessionnaire de l'intervenant 1.
      Nom, qualité: (Mme ou Mlle) Gaussin.
      Profession: actrice, Paris, Comedie Francaise.
      Relations: épouse de l'intervenant 6.
      Nom, qualité: (M.) Tavaleigo
    - Transaction par GAUSSIN, actrice de la Comédie française, épouse de TAVALEIGO, Paris., 9 octobre 1761; MC/ET/V/522
      Théâtre XVIIIe siècle (395 actes), par Valérie Brousselle, Guillaume Nahon, Xenia Pamfilova, v. 1960-2000 (fichier papier entièrement dématérialisé; voir contexte dans le Plan d’orientation général - Notaires de Paris, guides thématiques du Minutier).
      Date de création de la notice: 2003
      accord; Gaussin, Jeanne Catherine (1712-1767); Taolaigo, Marie François (....-1765); acteur
    - Indemnité., 12 octobre 1761; MC/ET/V/522
      Nom, qualité: (M.) Petit, Jean Pierre.
      Nom, qualité: (M.) Maillot, Francois.
      Profession: serrurier (maître), Paris.
      Nom, qualité: (M.) Pacque, Pierre.
    - Rente, délaissement., 12 octobre 1761; MC/ET/V/522
      Nom, qualité: (Mme ou Mlle) Lavie, Marie Louise Francoise Angeliq-.
      Nom, qualité: (M.) Michon, Guillaume
    - Mainlevée., 14 octobre 1761; MC/ET/V/522
    - Rente sur l'ordre du Saint-Esprit, constitution, postes mai 1761., 15 octobre 1761; MC/ET/V/522
      Nom, qualité: (M.) Nicque, Alexis.
      Profession: contrôleur des rentes hotel-de-ville, Paris
    - Succession, compte d'exécution testamentaire., 15 octobre 1761; MC/ET/V/522
      Profession: commissaire aux montres et revues des prevots d'ile-de-France
    - Rente sur l'ordre du Saint-Esprit, constitution, postes mai 1761., 15 octobre 1761; MC/ET/V/522
    - Mainlevée., 19 octobre 1761; MC/ET/V/522
      Nom, qualité: (M.) Radix, Jean Pierre (bourgeois, Paris), Paris.
      Nom, qualité: (personne morale) Archambault de Senantes D' (hoirs).